【裁判字號】    99,裁,2422
【裁判日期】    991014
【裁判案由】    限制出境
【裁判全文】
最  高  行  政  法  院  裁  定
                                      99年度裁字第2422號
抗  告  人  甲○○
上列抗告人因與相對人財政部間限制出境事件，對於中華民國99
年8月25日臺中高等行政法院99年度訴字第292號裁定，提起抗告
，本院裁定如下︰
    主  文
抗告駁回。
抗告訴訟費用由抗告人負擔。
    理  由
一、緣抗告人為經典建設股份有限公司（下稱經典公司）之法定
    清算人，該公司滯欠已確定之民國88年、91年、93年度營利
    事業所得稅（含滯納金及滯納利息）、89年度營利事業所得
    稅罰鍰、84年、90年及93年度營利事業所得稅（含滯納金及
    滯納利息）暨84年及90年營業稅罰鍰計新臺幣（下同）40,6
    38,631元，財政部臺灣省中區國稅局乃依稅捐稽徵法第24條
    第3項規定，報由相對人以99年1月19日台財稅字第09900803
    37號函請內政部入出國及移民署限制抗告人出境，並函知抗
    告人。抗告人不服，循序提起行政訴訟，經原審法院以無管
    轄權為由，裁定本件移送於臺北高等行政法院後，抗告人仍
    不服，遂提起本件抗告。
二、抗告意旨略謂：依行政訴訟法第18條準用民事訴訟法第6條
    規定，公法人之機關於其公務所所在地外，另設有相當於事
    務所或營業所性質之單位或機構者，對於該單位或機構之業
    務涉訟者，自得由該單位或機構所在地之行政法院管轄。而
    經典公司之營業處為臺中市○區○○路○段160號35樓之3，
    是其稅捐稽徵自屬相對人所屬中區國稅局之主管業務，又相
    對人99年1月19日台財稅字第0990080337號限制出境處分，
    亦係以南投市○○○村○○路3號4樓為機關地址，並於該函
    記載授權單位主管決行並鈐印，足見相對人中部辦公室之地
    位相當於民事訴訟法所稱之事務所或營業所，相對人中部辦
    公室依授權對抗告人為限制出境之處分，自屬於其本身之業
    務，則相對人中部辦公室所在地之行政法院亦應具管轄權，
    原裁定以無管轄權為由，將本件移送臺北高等行政法院，尚
    有違誤等語。
三、本院查：
  (一)按「對於公法人之訴訟，由其公務所所在地之行政法院管轄
    。其以公法人之機關為被告時，由該機關所在地之行政法院
    管轄。」為行政訴訟法第13條第1項所明文。次按「訴訟之
    全部或一部，法院認無管轄權者，依原告聲請或依職權以裁
    定移送於其管轄法院。」行政訴訟法第18條準用民事訴訟法
    第28條第1項定有明文。
  (二)原裁定以相對人之公務所所在地係在臺北市○○區○○○路
    2號，依行政訴訟法第13條第1項之規定，自應由臺北高等行
    政法院管轄，抗告人向無管轄權之臺中高等行政法院起訴，
    顯係違誤，爰依職權將本件移送該管管轄法院等語。
  (三)經查，依抗告人所提之行政訴訟起訴狀(原審卷第5頁)所載
    「被告」係財政部，雖其原載地址為南投縣南投市○○○村
    ○○路○段4樓（財政部中部辦公室），然抗告人於99年8月
    24日提出行政訴訟陳報狀（原審卷第48頁）陳報相對人地址
    為臺北市○○區○○○路2號，揆諸前開規定，原裁定於法
    並無不合，抗告論旨，無非就其一己法律上之歧異見解為爭
    執，尚無可採。故本件抗告為無理由，應予駁回。
四、依行政訴訟法第104條、民事訴訟法第95條、第78條，裁定
    如主文。
中    華    民    國    99    年    10    月    14    日
                    最高行政法院第七庭
                        審判長法官  藍  獻  林
                              法官  廖  宏  明
                              法官  張  瓊  文
                              法官  姜  素  娥
                              法官  林  文  舟

以  上  正  本  證  明  與  原  本  無  異
中    華    民    國    99    年    10    月    18    日
                              書記官  邱  彰  德

司法院資訊處製作；財團法人民間司法改革基金會備份。
